臺北高等行政法院裁定
110年度訴字第390號
原      告  林國守                                      

            林瑞瑛                                      

            林正興                                      
            林瑞珀                                      

            林義興                                      

            林隆彥                                   
            陳文師                                      

            陳文溪                                     

            陳文達                                      

            陳文成                                  
            陳文展                                     

            陳晴美                                   
            陳金松                                      

            陳長志                                      

            陳秀芬                                      

            陳秀宜                                     

            王昱翔                                     
            陳進福                                      

            陳進興                                      
            陳進傳                                      
            陳品翰                                      
            陳冠廷                                     

            呂佳寰                                      
            陳麗珠                                 
            陳麗琴                                   
            劉陳壽枝                                    

共      同
訴訟代理人  詹順貴  律師
被      告  內政部                               
代  表  人  徐國勇（部長）
訴訟代理人  洪郁惠                                  
            劉倩茹              
            鄭雅芳              
參  加  人  臺北市政府                           
代  表  人  柯文哲（市長）
訴訟代理人  張珮琦  律師
複 代理 人  陳俊豪  律師
上列原告與被告間土地重劃事件，本院裁定如下：
　　主  文
臺北市政府應獨立參加本件訴訟。
　　理  由
一、按行政法院認為撤銷訴訟之結果，第三人之權利或法律上利
    益將受損害者，得依職權命其獨立參加訴訟，並得因該第三
    人之聲請，裁定允許其參加，行政訴訟法第42條第1項定有
    明文。
二、緣臺北市政府辦理臺北市大安區1309-S02國民小學新建工程
    ，前經行政院以民國76年5月8日台（76）內地字第500744號
    函核准徵收同區學府段一小段552地號等10筆土地（包含原
    告林國守、林瑞瑛、林正興、林瑞珀、林義興、林隆彥持分
    所有同區學府段一小段552、552-1地號土地；原告陳文師、
    陳文溪、陳文達、陳文成、陳文展、陳晴美、陳金松、陳長
    志、陳秀芬、陳秀宜、王昱翔、陳進福、陳進興、陳進傳、
    陳品翰、陳冠廷、呂佳寰、陳麗珠、陳麗琴、劉陳壽枝之被
    繼承人陳火騰所有同區學府段一小段558、559地號土地，以
    下合稱系爭土地），交由臺北市政府所屬地政處（現已改制
    為地政局）以76年5月14日北市地四字第19156號公告徵收，
    公告期間自76年5月15日起至76年6月13日止，並訂期發放補
    償費，其徵收補償費因原土地所有權人逾期未領，經該地政
    處於76年7月14日提存於臺灣臺北地方法院提存所。原告於1
    08年5月27日向臺北市政府主張依土地徵收條例第49條第2項
    第2款規定，請求廢止徵收系爭土地，經該府依同條例第50
    條第3項規定，將處理結果函復原告，原告不服，依同條例
    第50條第4項規定，以108年9月25日申請書主張依同條例第4
    9條第2項第2款規定向被告請求廢止徵收，案經109年7月1日
    內政部土地徵收審議小組第205次會議決議不准予廢止徵收
    ，並以被告109年7月21日台內地字第1090263886號函（下稱
    原處分）復原告，原告不服，經訴願為行政院以110年2月3
    日院臺訴字第1100162705號訴願決定駁回後，向本院提起行
    政訴訟。
三、經查：臺北市政府於110年9月3日以行政訴訟聲請參加訴訟
    暨陳述意見狀（本院卷一第339-350頁），向本院陳明其為
    系爭土地之需用土地人，因系爭土地徵收後為其所有，且系
    爭土地上興建之「和平國小校舍即大安運動中心」（臺北市
    ○○區○○段一小段3442建號，下稱大安運動中心）亦為其所有
    ，若被告受不利判決，將致其權利或法律上利益受到損害。
    觀以本件兩造爭點即在於被告作成不准予廢止徵收之原處分
    是否合法，因系爭土地前經徵收後已為臺北市政府所有，其
    上興建之大安運動中心亦為臺北市政府所有，如原告經本院
    審理結果受有利判決者，臺北市政府之權利或法律上利益將
    受影響，爰依首揭規定，依聲請命臺北市政府獨立參加本件
    訴訟。爰裁定如主文。　　　
中　　華　　民　　國　　 110 　年　　10  　月 　19  　日
　　　　　　　      臺北高等行政法院第一庭
                              審判長法  官　許瑞助
                                    法  官　孫萍萍 
                                    法  官　林家賢 
上為正本係照原本作成。
不得聲明不服。
中　　華　　民　　國　　 110 　年　　10  　月 　19  　日
　　　　　　　                      書記官  許婉茹